# 关于股东增资的一个问题请问陈版主

提问人：爱喝可乐的猫猫 时间：2012-01-18 15:30:52
陈老师，请教您一个问题。我们公司的某一个股东想要增资，这样的话，各个股东的持股比例就不一样了。对于目前公司总部以及子公司的留存收益要怎么处理呢？下面子公司有一块债务重组利得增加的资本公积有什么办法可以让现有股东受益吗？如果留存收益不转增资本的话，以后各股东的利润分配比例怎么样约定比较合理呢？ 问题有点多，麻烦您了。

回答人：chenyiwei
股东之间应当可以约定增资前的留存收益是分享方式，并相应地在增资价格中体现不同分享方式的影响。这是股东之间谈判和协商的结果。